【裁判字號】    89,易,24
【裁判日期】    890407
【裁判案由】    竊盜等
【裁判全文】
台灣新竹地方法院刑事判決              八十九年度易字第二四號
    公  訴  人  臺灣新竹地方法院檢察署檢察官
    被      告  甲○○
右列被告因竊盜等案件，經檢察官提起公訴（八十八年度偵字第八五八七號），本院
判決如左：
    主  文
甲○○竊盜，累犯，處罰金伍仟元，如易服勞役以參佰元折算壹日。
    事  實
一、甲○○前於民國八十三年間違反麻醉藥品管理條例案件，經台灣台北地方法院判
    處有期徒刑五月確定，並於八十三年七月十一日執行完畢，猶不知悔改，因知悉
    友人乙○○之郵局提款卡密碼，竟意圖為自己不法之所有，於八十八年一月間，
    趁與乙○○一同任職於新竹市○○路萬紫千紅酒店時，竊取乙○○所有之郵局提
    款卡後，復基於概括之犯意，於同年一月十四日在新竹縣竹北市祐生醫院附近之
    提款機，以上開卡片插入提款機內，並輸入密碼，使該提款機誤以為持卡人提領
    款項之不正方法，盜領乙○○之存款新台幣（下同）六萬元。又於同年月十五日
    ，在新竹市北門國小附近提款機再以相同之不正方法，盜領乙○○之存款六萬元
    。復於同年月十七日，在新竹市郵政總局內之提款機，利用不知情之林泰福，以
    上開不正方法，盜領乙○○之存款六萬元，合計共盜領十八萬元。
二、案經告訴人乙○○訴請臺灣新竹地方法院檢察署檢察官偵查起訴
    理  由
一、訊據被告甲○○固坦承以告訴人乙○○之提款卡，提領之存款十八萬元之事實，
    惟矢口否認有為己之不法所有意圖，辯稱，伊與告訴人乃好友關係，於八十七年
    十一月底，在台北時告訴人有同意借款予伊，而伊以提款卡領款事後伊有告訴告
    訴人，因無錢清償，告訴人才告伊等語。惟查，告訴人於偵查中否認知情被告取
    走提款卡並提領存款之事。且被告於偵查中亦坦承事先並未告知告訴人提領存款
    之事，而於本院審理時則坦承提領告訴人存款之時係與告訴人在同一酒店上班，
    天天見面等語。苟被告未有不法所有之意圖，何以連續於八十八年一月十四日、
    十五日及十七日提領三次存款，均未告知告訴人？顯有違常情。且證人孔明福亦
    於偵查中證稱，被告曾於其面前坦認偷竊提款卡之事等語。被告雖辯稱孔明福乃
    附和告訴人之告訴。惟查，告訴人於八十八年十一月十六日檢察官訊問時，亦即
    孔明福出庭為證之期日，表明與被告和解，不再追究等語，有該次之筆錄可參。
    故孔明福此時應無再附和告訴人之指訴之必要。是證人孔明福之證述應為真實堪
    可採信。被告未經告訴人之同意取告訴人之提款卡提領告訴人之存款，其有為自
    己不法所有之意圖至為明顯，縱事後告知，亦無解於其竊盜及以不正方法盜領存
    款之犯行。其辯稱係向告訴人借款云云，顯為卸責之詞不足採信。本件事證明確
    ，犯行洵堪認定，應予依法論科。
二、核被告所為係犯刑法第三百二十條第一項之竊盜罪及同法第三百三十九條之二第
    一項之以不正方法由自動付款設備取得他人之物罪。被告多次以不正方法由自動
    付款設備取得他人之物之犯行，時間緊接，犯罪構成要件相同，顯係出於概括犯
    意為之，為連續犯，應依刑法第五十六條之規定論以一罪，並加重其刑。又利用
    不知情之林泰福，持告訴人之提款卡提領告訴人之存款，為間接正犯。另所犯之
    刑法第三百二十條第一項之罪及同法第三百三十九條之二第一項之罪間，有手段
    目的之牽連關係，應從一重依刑法第三百二十條第一項之竊盜罪處斷。再被告前
    於八十三年間違反麻醉藥品管理條例案件，經台灣台北地方法院判處有期徒刑五
    月確定，並於八十三年七月十一日執行完畢，有台灣新竹地方法院檢察署刑案查
    註記錄表及本院之被告全國前案記錄各一紙為證，五年以內再犯本件有期徒刑以
    上之罪，為累犯，依刑法第四十七條規定加重其刑，遞加重之。原審酌被告因一
    時貪念，竊取他人之提款卡，盜領存款，造成告訴人之損害，雖本院審理時，仍
    矢口否認其犯行，並飾詞辯解，但其已於八十八年十一月九日與告訴人達成和解
    ，告訴人亦表明不再追究之意，顯見其犯後頗有悔意，亦可徵前開飾詞辯解之行
    為，乃畏懼罹於刑典所致，尚非不知悔悟之狡辯等一切情狀，量處如主文所示之
    刑。
三、據上論斷，依刑事訴訟法第二百九十九條第一項前段，刑法第五十六條、第五十
    五條、第三百二十條第一項、第三百三十九條之二第一項、第四十七條，第四十
    二條第二項、罰金罰鍰提高標準條例第一條前段、第二條，判決如主文。
本案經檢察官黃仁宏到庭執行職務。
中      華      民      國    八十九    年      四      月      七      日
                                          法  官  黃小珮
右正本證明與原本無異。
如不服本判決，應於判決送達後十日內向本院提出上訴狀( 應附繕本 )，上訴於
臺灣高等法院。
                                          書記官  江靜玲
中      華      民      國    八十九    年      四      月      八      日
附錄本判決論罪科刑法條全文
刑法第三百二十條第一項
意圖為自己或第三人不法之所有，而竊取他人之動產者，為竊盜罪，處五年以下有期
徒刑、拘役或五百元以下罰金。
刑法第三百三十九條之二第一項
意圖為自己或第三人不法之所有，以不正方法由自動付款設備取得他人之物者，處三
年以下有期徒刑、拘役或一萬元以下罰金。


司法院資訊處製作；財團法人民間司法改革基金會備份。
